【裁判字號】    99,交易,186
【裁判日期】    990921
【裁判案由】    公共危險等
【裁判全文】
臺灣苗栗地方法院刑事判決             99年度交易字第186號
公  訴  人  臺灣苗栗地方法院檢察署檢察官
被      告  甲○○
上列被告因公共危險等案件，經檢察官提起公訴（99年度偵字第
3742號），本院依簡式審判程序判決如下：
    主  文
甲○○服用酒類，不能安全駕駛動力交通工具而駕駛，處有期徒
刑貳月，如易科罰金，以新台幣壹仟元折算壹日。又因過失傷害
人，處有期徒刑肆月，如易科罰金，以新台幣壹仟元折算壹日。
應執行有期徒刑伍月，如易科罰金，以新台幣壹仟元折算壹日。
    犯罪事實及理由
一、犯罪事實：
（一）甲○○先於民國99年6 月23日晚上7 時許，在苗栗縣後龍
      鎮外埔漁港海邊，飲用啤酒及保力達後，已達不能安全駕
      駛動力交通工具之程度，仍於酒後駕駛車牌號碼DG─3766
      號自用小客車，搭載潘聖雯至苗栗縣後龍鎮內購物，同日
      晚上10時50分許，途經苗栗縣後龍鎮○○街250 號「後龍
      國中」附近時，原應注意飲酒後吐氣所含酒精濃度超過每
      公升0.25毫克以上者，不得駕車；汽車在劃有禁止跨越之
      雙黃線路段，不得超車及跨越雙黃線；汽車行駛時，應注
      意車前狀況，並隨時採取必要之安全措施，而依當時天候
      晴，夜間雖無照明，惟路面乾燥、無缺陷，亦無障礙物，
      視距良好等情形，並能注意，竟疏未注意及此，為超車跨
      越雙黃線駛入對向車道，因對向車道有來車，再切回原行
      駛之車道，不慎追撞同向前方乙○○所騎乘之車牌號碼28
      8 ─DMQ 號重型機車，乙○○人車倒地後，因此受有胸腹
      鈍挫傷合併擦傷之普通傷害。嗣苗栗縣警察局竹南分局後
      龍分駐所員警據報後，至車禍現場處理，並循線找到甲○
      ○，於同日晚上11時39分許，在後龍分駐所內，對甲○○
      施以呼氣酒精濃度測試結果，其呼氣酒精濃度值高達每公
      升0.69毫克，始發現其有酒後駕車情形。
（二）案經苗栗縣警察局竹南分局報請台灣苗栗地方法院檢察署
      檢察官偵查及乙○○之法定代理人丙○○訴請同署檢察官
      偵查起訴。
二、證據名稱：
（一）被告甲○○於警詢及偵、審中之自白─可以證明全部之犯
      罪事實。
（二）被害人乙○○於警詢時之陳述─可以證明被告甲○○酒後
      駕車肇事，致被害人乙○○受傷之事實。
（三）證人潘聖雯於警詢時之陳述─可以證明被告甲○○有酒後
      駕車肇事之事實。
（四）刑法第185條之3案件測試觀測紀錄表、汽機車駕駛人酒後
      生理協調平衡檢測紀錄表各1 紙─可以證明被告甲○○酒
      後生理狀況。
（五）苗栗縣警察局竹南分局道路交通事故現場圖、道路交通事
      故調查報告表（一）、（二）各1 份─可以證明被告甲○
      ○肇事情形。
（六）道路交通當事人酒精測定紀錄表2 紙、苗栗縣警察局舉發
      違反道路交通管理事件通知單影本1 紙─可以證明被告甲
      ○○確有酒後駕車之事實，被害人乙○○則無飲酒情形。
（七）車禍現場照片5 張─可以證明被告甲○○肇事之現場，係
      劃有雙黃線之路段。
（八）為恭紀念醫院診斷證明書1 紙─可以證明被害人乙○○確
      實有受傷情形。
三、量刑理由：
    核被告甲○○所為，係犯刑法第185 條之3 服用酒類不能安
    全駕駛動力交通工具而駕駛罪、同法第284 條第1 項前段普
    通過失傷害罪。被告甲○○係汽車駕駛人酒醉駕車，因而致
    人受傷，就其所犯過失傷害罪部分，應依道路交通管理處罰
    條例第86條第1 項之規定，加重其刑。被告甲○○所犯上開
    2 罪，犯意各別，行為互殊，應分論併罰。爰審酌被告甲○
    ○無視政府一再宣導酒後不開車之政令，竟酒後駕車肇事，
    罔顧其他用路人之行車安全，害人害己，對此次車禍之發生
    ，應負全部之肇事責任，被害人傷勢幸非嚴重，自車禍發生
    後迄今，尚未與被害人成立民事和解，及犯後能坦白承認，
    節省有限之司法資源等一切情狀，分別量處如主文所示之刑
    及諭知易科罰金之折算標準，並定其應執行之刑及諭知易科
    罰金之折算標準。
四、應適用之法條：
（一）刑事訴訟法第273 條之1 第1 項、第299 條第1 項前段、
      第310 條之2、第454條第1項。
（二）刑法第185 條之3 、第284 條第1 項前段、第41條第1 項
      前段、第51條第5 款。
（三）刑法施行法第1 條之1。
（四）道路交通管理處罰條例第86條第1 項。
五、本判決係依刑事訴訟法第310 條之2 、第454 條第1 項製作
    ，依法僅記載當事人欄、主文、犯罪事實、證據名稱以及應
    適用之法條，其中犯罪事實部分，依同法第308 條之修正立
    法理由，亦僅記載犯罪構成要件事實，關於刑罰加重事由（
    含累犯在內）免予記載（法院辦理刑事訴訟案件應行注意事
    項第144 點參照），但仍於主文予以表明，並於應適用之法
    條欄予以引用。如不服本判決，應於判決送達之日起10日內
    ，向本院提起上訴。
本案經檢察官黃明正到庭執行職務。
中    華    民    國    99    年    9     月    21    日
                  刑事第三庭    法  官  柳章峰
以上正本證明與原本無異。
如不服本判決應於收受判決後10日內向本院提出上訴書狀，並應
應敘述具體理由。其未敘述上訴理由者，應於上訴期間屆滿後20
日內向本院補提理由書( 均須按他造當事人之人數附繕本) 「切
勿逕送上級法院」。告訴人或被害人如對本判決不服者，應具備
理由請求檢察官上訴，其上訴期間之計算係以檢察官收受判決正
本之日期為準。
                                書記官  陳采瑜
中    華    民    國    99    年    9     月    21    日
附記論罪之法條全文：
刑法第185條之3
服用毒品、麻醉藥品、酒類或其他相類之物，不能安全駕駛動力
交通工具而駕駛者，處1 年以下有期徒刑、拘役或科或併科15萬
元以下罰金。
刑法第284條
因過失傷害人者，處6 月以下有期徒刑、拘役或5 百元以下罰金
，致重傷者，處1 年以下有期徒刑、拘役或5 百元以下罰金。
從事業務之人，因業務上之過失傷害人者，處1 年以下有期徒刑
、拘役或1 千元以下罰金，致重傷者，處3 年以下有期徒刑、拘
役或2 千元以下罰金。

司法院資訊處製作；財團法人民間司法改革基金會備份。
